【裁判字號】    98,易,383
【裁判日期】    980903
【裁判案由】    恐嚇取財等
【裁判全文】
臺灣板橋地方法院刑事判決               98年度易字第383號
公  訴  人  臺灣板橋地方法院檢察署檢察官
被      告  辛○○
                  （現於臺灣臺南監獄臺南分監另案執行中）
上列被告因恐嚇取財等案件，經檢察官提起公訴（98年度偵字第
602 號），本院判決如下：
    主  文
辛○○犯如附表三主文欄所示之罪，分別處如附表三主文欄所示
之刑，分別減為如附表三主文欄所示之減刑。應執行有期徒刑貳
年，如易科罰金，以新臺幣壹仟元折算壹日，扣案如附表二所示
之物品均沒收。
    事  實
一、緣辛○○（綽號泡泡龍）前於民國95年間因恐嚇取財等案件
    ，經臺灣高等法院臺中分院以96年度上易字第87號刑事判決
    處有期徒刑2 年確定，且經臺灣臺南地方法院以96年度易字
    1422號刑事判決處有期徒刑1 年6 月，減為有期徒刑9 月確
    定，嗣上開罪刑經臺灣高等法院臺中分院以97年度聲字第13
    90號刑事裁定定應執行有期徒刑2 年8 月確定（現在監執行
    中，於本案不構成累犯）。詎其仍不知悔改，竟與丑○○（
    綽號隆隆，現另案通緝中）、張旨龍（綽號眼鏡）、甲○○
    （綽號哈囉，上開二人涉犯重竊盜及恐嚇取財犯行，前經本
    院以97年度易字第3567號、97年度易緝字第157 號刑事判決
    分別判處應執行有期徒刑2 年4 月、2 年10月，張旨龍提起
    上訴，現由臺灣高等法院以98年度上易字第1112號審理中，
    而甲○○部分業已確定）共同基於意圖為自己不法所有，並
    基於恐嚇取財之犯意聯絡，由甲○○先於96年1 月中旬某日
    ，在臺北縣土城市○○路○ 段彰化銀行旁，以新臺幣（下同
    ）8,000 元之代價向張佳冠（其涉犯幫助恐嚇取財罪嫌，業
    經臺灣士林地方法院以98年度易緝字第6 號刑事判決處有期
    徒刑2 月，且得易科罰金確定）購得其前申請設立之土城郵
    局帳號00000000000000號帳戶之存摺、提款卡及密碼後，將
    上開土城郵局帳戶之存摺、提款卡及密碼等物，交予丑○○
    使用，再先後於96年3 月24、29、30日，由辛○○與丑○○
    、張旨龍、甲○○攜帶丑○○或張旨龍所有客觀上足以對人
    之生命、身體安全構成威脅，且具有相當危險性之鐮刀、老
    虎鉗、柴刀、鋸子等工具，並以竹竿、鳥網等網鴿之工具，
    在臺北縣三芝鄉橫山村之山區，利用鴿主訓練賽鴿期間，由
    辛○○與丑○○、甲○○與張旨龍，二人一組在場共同架設
    捕鴿網攔截賽鴿予以捕捉之方式，結夥三人以上竊取附表一
    被害人欄所示己○○等人所飼養飛經上述架網地區之賽鴿後
    （渠等竊取賽鴿之時間、賽鴿飛行訓練地點、被害人及竊取
    鴿子數量，詳如附表一所示），由甲○○在旁協助收集及整
    理網獲之賽鴿，渠等經依賽鴿所懸掛之腳環得知附表一所示
    飼主己○○等人之聯絡電話號碼後，由丑○○、辛○○、甲○○先後多次撥打電話予己○○等飼主，對各該飼主恫赫稱
    ：如欲取回賽鴿，需以附表一所示之金額贖回，否則即不返
    還賽鴿等語，以此加害財產之事恐嚇己○○等人，使己○○
    等人心生畏懼，遂依渠等之指示將款項匯入前開張佳冠土城
    郵局帳戶（匯款之時間、金額、地點及被害人等項，詳如附
    表一所示），俟鴿主己○○等人匯款至渠等指定前開張佳冠
    帳戶後，即由丑○○、辛○○、甲○○等人釋放賽鴿，並由
    張旨龍、甲○○提領鴿主匯入之款項，且交予丑○○，由丑
    ○○朋分所得贓款予渠等。嗣丑○○、辛○○、甲○○先後
    於下列時、地為警查獲：(一)員警持檢察官核發之拘票，於96
    年5 月29日上午12時10分許，在臺北縣土城市○○路與仁愛
    街口車號5400-SK 號自用小客車內查獲丑○○，並經警在上
    述車輛及其帶同警方至臺北縣新莊市○○路○ 段60巷9 號4
    樓住處，搜索扣得丑○○所有供渠等捕鴿竊盜時所用之鐮刀
    1 支、老虎鉗1 支、塑膠鞋2 雙、望遠鏡1 組及撥打電話向
    己○○等人恐嚇取財所用之公共電話IC卡1 張，及非本案犯
    罪所用之衣服、防彈背心各1 件、空白之郵局國內匯款單7
    張、記事本1 本；丑○○復帶同警方至臺北市○○區○○路
    3 段336 巷66號、嘉義縣義竹鄉義竹橋八掌溪河床下，分別
    扣得其所有供渠等在臺北市士林山區及嘉義縣八掌溪河床下
    捕鴿竊盜盜時所用之手套1 雙、網子1 件，及非本案作案所
    用之衣服1 件；(二)員警於96年6 月11日晚間9 時30分許，在
    臺南縣鹽水鎮○○路19 2號207 室查獲辛○○，並在上址及
    其騎乘之機車置物箱內，扣得其所有供渠等捕鴿竊盜犯罪預
    備之袖套2 雙、鉛塊7 個、彩帶1 捲、鴨舌帽2 頂、防滑鞋
    1 雙，及非本案犯罪所用之京城銀行匯款委託書1 張、電話
    簿1 本；(三)員警於96年7 月10日持檢察官核發之拘票在臺北
    縣土城市○○路與仁愛街口查獲甲○○，經其帶同警方至臺
    北縣三芝鄉○○村○○道路旁山坡上扣得張旨龍所有供渠等
    捕鴿竊盜時所用之網子3 件、鐮刀1 把。
二、案經附表一所示之被害人己○○等人分別訴由臺北縣政府警
    察局移送臺灣板橋地方法院檢察署檢察官偵查起訴。
    理  由
壹、有關證據能力部分：刑事訴訟法第159 條第1 項雖規定，被
    告以外之人於審判外之言詞或書面陳述，除法律有規定外，
    不得作為證據。惟同法第159 條之5 明定：「被告以外之人
    於審判外之陳述，雖不符前4 條之規定，而經當事人於審判
    程序同意作為證據，法院審酌該言詞陳述或書面陳述作成時
    之情況，認為適當者，亦得為證據。」、「當事人、代理人
    或辯護人於法院調查證據時，知有第159 條第1 項不得為證
    據之情形，而未於言詞辯論終結前聲明異議者，視為有前項
    之同意。」，其立法理由在於傳聞證據未經當事人之反對詰
    問予以核實，乃排斥其證據能力。惟當事人如放棄對原供述
    人之反對詰問權，於審判程序表示同意該等傳聞證據可作為
    證據，此時，法院除認該傳聞證據欠缺適當性外，自可承認
    其證據能力。又當事人、代理人或辯護人於調查證據時，知
    有刑事訴訟法第159 條第1 項不得為證據之情形，卻表示「
    對於證據調查無異議」、「沒有意見」等意思，而未於言詞
    辯論終結前聲明異議者，應視為已有將該等傳聞證據採為證
    據之同意，最高法院93年度臺上字第3533號、94年度臺上字
    第2976號判決亦採同一見解。經查：本案被告辛○○及檢察
    官於本院審判期日，對於下列經本院調查之證據方法，均表
    示對證據能力不爭執，復於審判期日就本院一一提示之前揭
    證據方法於言詞辯論終結前，均亦未就所調查之證據主張有
    刑事訴訟法第159 條第1 項不得為證據之情形，是參照上開
    說明要旨，本案經調查之證據，均有證據能力，合先敘明。
貳、實體方面：
一、訊據被告辛○○固坦承伊曾於96年3 、4 月間與丑○○至臺
    北縣三芝鄉橫山村之山區架設鳥網捕抓賽鴿，並由丑○○打
    電話恐嚇鴿主匯款之事實，惟矢口否認有何竊盜及恐嚇取財
    之犯行，並辯稱：伊與丑○○在三芝共犯的擄鴿勒贖案件，
    係使用蕭鳳珠帳戶，該案目前已上訴二審，而張佳冠帳戶與
    伊無關云云置辯。經查：同案被告甲○○向證人張佳冠購得
    上開土城郵局帳戶之存摺、提款卡及密碼，供渠等作為人頭
    帳戶使用，且被告辛○○、丑○○、甲○○、張旨龍於96年
    3 月中旬某日起至同年月底止，在臺北縣三芝鄉橫山村之山
    區，以上開兇器及工具等物架設捕鴿網捕抓賽鴿而竊取之，
    經依竊得之賽鴿腳環得知飼主己○○等人聯絡電話後，由被
    告辛○○、丑○○、甲○○撥打電話予告訴人己○○等人以
    前開言語恫赫，使告訴人己○○等人心生畏懼，遂依渠等指
    示匯款至前開張佳冠帳戶，由共同被告張旨龍、甲○○將所
    提領之款項交予共同被告丑○○朋分之事實，業據被告辛○○於警詢及偵訊時坦認不諱（詳見臺灣板橋地方法院檢察署
    96年度偵字第20180號偵查卷〈下稱96偵20180卷〉 第31至3
    4、 195至196頁），核與共同被告甲○○於警詢、偵訊時具
    結證述（詳見96偵20180卷第19至22、24、202至203 頁、臺
    灣士林地方法院〈下稱士林地院〉96年度易字第1211號刑事
    卷〈下稱96易1211卷〉第29至30頁）、共同被告丑○○於警
    詢及偵訊時具結證述（詳見96偵20180卷第28至29、130、
    140頁）及證人張佳冠於警詢、偵訊及法院訊問時證述之情
    節相符，且有被害人己○○、子○○、乙○○、庚○○、丙○○、卯○○、戊○○、壬○○、巳○○、丁○○、辰○○
    、寅○○、癸○○、午○○於警詢時之指訴（詳見96偵
    20180卷第39至40、43至44、47至48、51至52、55至56、59
    至60、63至64、67至68、71至72、75至76、79至80、83至84
    、87至88、91至92頁，臺灣士林地方法院檢察署〈下稱士林
    地檢署〉96年度偵字第8611號偵查卷第25至27頁，本院卷第
    61頁）明確，暨渠等郵政國內匯款執據（96偵20180卷第41
    、45、49、53、57、61、65、71、73、77、81、85、89、93
    頁）、前開張佳冠所開立之土城郵局開戶資料及該帳戶之客
    戶歷易清單1份（96偵20180卷第99至106頁）、中華郵政股
    份有限公司板橋郵局98年5月18日板營字第0980200910號函
    暨其所附之張佳冠帳戶開戶迄今交易往來明細1份（本院卷
    第114至122頁）、臺北縣政府警察局刑警大隊（偵四隊）
    ATM提款錄影監視器翻拍照片6張、三芝鄉○○路路口錄影監
    視器翻拍照片8幀、現場相片14幀（96偵20180卷第10 7至
    109、121至124、131至151頁）在卷可稽；且證人甲○○於
    本院審理時亦證述：我在三芝看過辛○○，辛○○跟丑○○
    在山上，我跟張旨龍在山下電塔那裡，我看到辛○○跟黃欽
    榮往山上去，我及張旨龍當時抓到的鴿子是交給丑○○；我
    在三芝看過辛○○約3至4次，正確日子我忘了；我們到三芝
    抓過3至4次鴿子，每次都在早上去，待3、4個小時；我跟張
    旨龍一起抓鴿子，由我跟張旨龍架網，辛○○及丑○○在上
    面抓，我跟丑○○比較熟，有時丑○○會到山腰找我們，幫
    我們把鴿子抓下來，袋子是我拿著，我負責裝袋，辛○○也
    有把鴿子交給我裝入袋子；我於警詢時稱是4個人平均分贓
    ，是指我、辛○○、張旨龍、丑○○等語（詳見本院卷第
    189至192頁）甚明，復觀諸共同被告丑○○、甲○○上開證
    述情節，互核一致，且與被告辛○○前開供述相符，是渠等
    上開供述及證述，均洵堪採信。至於證人甲○○於本院審理
    時證稱：剛到三芝犯案時，沒有看到辛○○，後來於4月份
    時看到辛○○云云（詳見本院卷第189頁），顯與附表一所
    示竊盜時間有異，且核與其先前於警詢及偵訊時明確供述渠
    等本案擄鴿勒贖之犯罪時間係於96年3月間迥異，且證人甲○○於本院審理時尚證述：我於警詢時說3月底是大概，4月
    份後的事我不敢確定等語（詳見本院卷第190頁反面），故
    可知證人甲○○前揭證稱被告辛○○係於96年4月份參與云
    云，係因時間久遠，記憶有誤所致，自殊難據採為有利於被
    告辛○○之認定。況被告辛○○於警詢時供稱：（問：你所
    涉及竊鴿及恐嚇勒贖集團所使用之帳戶為張佳冠所有之土城
    郵局帳號：0000000-0000000帳戶，是否正確？你是否認識
    張佳冠？）伊不清楚，要問丑○○才知道，因為帳戶是丑○○去處理的；伊不認識張佳冠等語（96 偵20180卷第33頁）
    ，及證人甲○○於本院審理時證稱：三芝所使用之帳戶我不
    確定是哪一個帳戶，因為鴿子都是交給丑○○處理；我拿張
    佳冠、蕭鳳珠之卡片領錢等語（詳見本院卷第189頁反面、
    第191頁），是被告辛○○既然不知丑○○於本件三芝犯案
    時所使用之人頭帳戶者，則被告辛○○亦無從確認丑○○於
    本案所使用之人頭帳戶確非前揭張佳冠帳戶。再者，上開張
    佳冠帳戶雖曾供共同被告丑○○另與黃泰養、陳圳源、甲○○、林展遙、邱文海等人於96年3月2日起至96年3月30日止
    ，在臺北市士林區萬溪右線產業道路山區之擄鴿勒贖案件，
    嗣於96年3月15日上午9時許為警當場查獲黃泰養、林展遙、
    陳圳源，而甲○○、丑○○、邱文海等人趁隙逃逸，員警迄
    於同年5月29日始查獲丑○○，其中黃泰養、甲○○業經士
    林地院以96年度易字第1211號、張佳冠業經士林地院以98年
    度易緝字第6號及邱文海業經士林地院以96年度易字第1644
    號、97年度易字第101號判刑在案，此經本院調閱前開卷宗
    查核屬實，且有該判決書各1份（詳見本院卷第81至104頁）
    在卷可證，而前開張佳冠帳戶於96年3月15日黃泰養等人為
    警查獲時，尚未被列為警示帳戶，係遲至96年4月17日始設
    立為警示帳戶乙節，亦有上開板橋郵局函文（詳見本院卷第
    114頁）及上開判決書可證，是以，被告辛○○以該張佳冠
    帳戶於前開案件業經警查獲致無法使用為由而辯稱：本案伊
    並未參與云云，即屬無據，自不足採信。故被告辛○○與丑
    ○○等人共犯本件擄鴿勒贖之事實，堪予認定屬實。綜上所
    述，本案事證已臻明確，被告辛○○犯行堪以認定，應予依
    法論科。
二、論罪科刑部分：
(一)、論罪部分：
１、按刑法第321 條第1 項第3 款之攜帶兇器竊盜罪，係以行為
    人攜帶兇器竊盜為其加重條件，此所謂兇器，其種類並無限
    制，凡客觀上足對人之生命、身體、安全構成威脅，具有危
    險性之兇器均屬之，且祇須行竊時攜帶此種具有危險性之兇
    器為已足，並不以攜帶之初有行兇之意圖為必要。次按刑法
    分則或刑法特別法中規定之結夥二人或三人以上之犯罪，應
    以在場共同實施或在場參與分擔實施犯罪之人為限，不包括
    同謀共同正犯在內（最高法院79年臺上字第5253 號 、76年
    度臺上字第7210號判例意旨參照）。本件依共同被告丑○○
    於96年5 月30日警詢時供述：扣案之鐮刀是要砍草架網時所
    用，老虎鉗子是用來架網時綁鐵絲用的等語，及共同被告甲○○於96年7 月11日警詢時供述：伊帶同警方至臺北縣三芝
    鄉○○村○○道路旁山坡上架鴿網之地點取獲之鐮刀及捕鴿
    網都是架設鴿網竊鴿時所使用等語，以及被告辛○○於法院
    審理中供稱：其架鴿網捕鴿時有用到老虎鉗；伊在三芝山區
    有看到甲○○下山時有拿柴刀、鋸子等語。是被告辛○○與
    共同被告丑○○、甲○○、張旨龍架鴿網捕鴿而竊取賽鴿時
    有攜帶使用鐮刀、老虎鉗、柴刀、鋸子等工具，而該鐮刀、
    老虎鉗、柴刀、鋸子，均係尖端銳利之金屬材料製作且材質
    堅硬之刀具，並有扣案物照片在卷可稽，足認被告等行竊時
    若持上開鐮刀、老虎、柴刀、鋸子攻擊人之身體，客觀上足
    以對人之生命、身體構成危害，應屬刑法第321 條第1 項第
    3 款之兇器無訛。
２、被告辛○○與共同被告丑○○、甲○○與張旨龍為本件竊盜
    犯行時，渠等四人均在臺北縣三芝鄉橫山村之山區架網補鴿
    之現場，共同為捕鴿竊盜行為之分擔，除攜帶兇器外，尚有
    結夥三人以上，即應成立結夥三人以上攜帶兇器竊盜罪。
３、核被告辛○○所為，係犯刑法第321 條第1 項第3 款、第4
    款之結夥三人以上攜帶兇器竊盜罪及同法第346 條第1 項之
    恐嚇取財罪。
４、又被告辛○○等人於鴿子遭捕鴿網欄截捕抓後，將之取下而
    破壞鴿主持有支配關係，並建立自己之持有支配關係，始為
    竊盜之行為，是被告分別破壞鴿主持有支配關係，並建立自
    己之持有支配關係，其於不同時間竊取不同被害人之賽鴿，
    自應論以數罪，惟其分別於同一時、地即如附表一編號1 至
    2 及3 至13所示之同一竊盜時間，以一次架設捕鴿網同時竊
    盜取得附表一編號1 至2 及3 至13所示被害人己○○等人之
    賽鴿而觸犯同種類之罪名，係以一行為同時觸犯數罪名，為
    想像競合犯，爰依刑法第55條之規定，論以一加重竊盜罪（
    即如附表三編號1 、2 所示）。
５、被告辛○○與共同被告丑○○、甲○○與張旨龍就前開加重
    竊盜及恐嚇取財之犯行，有犯意之聯絡及行為分擔，為共同
    正犯。
６、被告辛○○所犯如附表三所示之各加重竊盜罪、恐嚇取財罪
    ，犯意個別，行為互殊，應予分論併罰。
(二)、科刑部分：
１、爰審酌被告辛○○之犯罪動機、目的、手段，各該被害人所
    受之損害，兼衡被告之智識程度、參與竊盜及恐嚇取財犯行
    之程度及次數，及迄今尚未賠償被害人等所受之損失，以及
    其犯後飾詞否認犯行，未有悔悟之態度等一切情狀，分別量
    處如附表三主文欄所示之刑，以示懲儆。
２、再查本件被告為前開犯行，其犯罪時間均在96年4 月24日以
    前，所犯且合於中華民國96年罪犯減刑條例第3 條第1 項第
    15款所定之減刑條件，爰依該減刑條例第7 條第1 項、第2
    項之規定，宣告各應減其宣告刑二分之一，併予諭知易科罰
    金之折算標準即如附表三主文欄所示，且就該減刑後宣告刑
    定應執行之刑，併予諭知易科罰金之折算標準。
３、又按98年6 月19日公布之司法院大法官會議釋字第662 號解
    釋：「中華民國94年2 月2 日修正公布之現行刑法第41條第
    2 項，關於數罪併罰，數宣告刑均得易科罰金，而定應執行
    刑之刑逾6 個月者，排除適用同條第1 項得易科罰金之規定
    部分，與憲法第23條規定有違，並與本院釋字第366 號解釋
    意旨不符，應自本解釋公布之日起失其效力」，故對於數罪
    併罰，數宣告刑均得易科罰金，而定應執行之刑超過6 個月
    者，依司法院大法官會議釋字第366 號、662 號解釋意旨，
    仍得易科罰金，是本件被告定應執行刑為有期徒刑2 年，應
    依據司法院大法官會議釋字第662 號解釋，諭知易科罰金之
    折算標準，附予敘明。
(三)、沒收部分：
１、員警於96年5 月29日在共同被告丑○○使用之車輛及住處，
    扣案之鐮刀1 支、老虎鉗子1 支、塑膠鞋2 雙、望遠鏡1 組
    、公共電話IC卡1 張（即附表二編號1 至5 之物），均係共
    犯丑○○所有之物，及員警於96年6 月11日查獲被告辛○○
    時，扣案之袖套2 雙、鉛塊7 個、彩帶1 捲、鴨舌帽3 頂、
    防滑鞋1 雙（即附表二編號6 至10之物），則係被告辛○○
    所有之物。茲上開扣案物（附表二編號5 之公共電話IC卡1
    張除外），均係被告辛○○與共同被告甲○○、丑○○、張
    旨龍共犯附表一所示用以捕鴿竊盜所用或竊盜預備之物；至
    上開扣案之公共電話IC卡1 張（即附表二編號5） ，則係渠
    等撥打電話向被害人恐嚇取財犯罪所用之物等情，業據被告
    於警詢及法院訊問時供述、共同被告甲○○於警詢、偵訊及
    法院訊問時、共同被告丑○○於警詢及偵訊時供述在卷，爰
    依刑法第38條第1 項第2 款之規定，併予宣告沒收之。
２、另員警於同年7 月10日查獲共同被告甲○○，經其帶同警方
    至臺北縣三芝鄉○○村○○道路旁山坡上扣案之網子3 件、
    鐮刀1 把（即附表二編號11、12之物），係共同被告張旨龍
    所有之物，且係供被告辛○○、共同被告甲○○、丑○○與
    張旨龍為共犯附表一所示犯行時用以捕鴿竊盜所用之物，亦
    據共同被告甲○○於警詢供述屬實，併依上開規定宣告沒收
    之。
３、至其餘扣案物品，即96年5 月29日扣案之衣服、防彈背心各
    1 件、空白之郵局國內匯款單7 張、記事本1 本，與在臺北
    市○○區○○路3 段336 巷66號、嘉義縣義竹鄉義竹橋八掌
    溪河床下，分別扣得之手套1 雙、網子1 件，及在嘉義縣義
    竹鄉義竹橋八掌溪河床下扣得之衣服1 件，與同年6 月11日
    扣案之京城銀行匯款委託書1 張、電話簿1 本，因均非屬本
    案竊盜或恐嚇取財犯罪所用之物，本院自無庸併予宣告沒收
    ，併此敘明。
據上論斷，應依刑事訴訟法第299 條第1 項，刑法第28條、第32
1 條第1 項第3 款、第4 款、第346 條第1 項、第55條、第51條
第5 款、第41條第1 項前段、第38條第1 項第2 款，刑法施行法
第1 條之1 第1 項、第2 項前段，中華民國96年罪犯減刑條例第
3 條第1 項第15款、第7 條第1 項、第2 項、第9 條、第10條第
1 項，判決如主文。
本案經檢察官江祐丞到庭執行職務。
中    華    民    國    98    年    9     月    3     日
                  刑事第十七庭審判長法  官  林淑婷
                                    法  官  俞秀美
                                    法  官  饒金鳳
以上正本證明與原本無異。
如不服本判決，應於判決送達後10日內，向本院提出上訴書狀，
且上訴書狀應敘述具體理由，而上訴書狀未敘述上訴理由者，應
於上訴期間（即自收受判決書之翌日起算10日）屆滿後20日內補
提理由書。
                                    書記官  王春森
中    華    民    國    98    年    9     月    3     日
附錄本案論罪科刑之法律條文：
中華民國刑法第321 條第1 項第3 、4 款：
犯竊盜罪而有左列情形之一者，處6 月以上、5 年以下有期徒刑
：
三、攜帶兇器而犯之者。
四、結夥三人以上而犯之者。
中華民國刑法第346 條第1 項：
意圖為自己或第三人不法之所有，以恐嚇使人將本人或第三人之
物交付者，處6 月以上5 年以下有期徒刑，得併科1 千元以下罰
金。
附表一：
┌──┬──────┬──────────────┬─────────────┐
│編號│ 被  害  人 │竊盜時間                  │賽鴿訓練處              │
│    │（住處地點）│匯款時間                  │被竊鴿子數量            │
│    │            │匯款金額（新臺幣）        │                          │
│    │            │匯款地點                  │                          │
├──┼──────┼──────────────┼─────────────┤
│ 1  │己○○      │96年3 月24日上午某時許    │基隆外海                │
│    │（臺北縣土城│96年3 月24日              │賽鴿4 隻                │
│    │市）        │12,014元                  │                          │
│    │            │國慶郵局                  │                          │
├──┼──────┼──────────────┼─────────────┤
│ 2  │子○○      │96年3 月24日上午某時許    │基隆八斗子漁港附近海域  │
│    │（臺北縣中和│96年3 月24日16時26 分     │賽鴿6 隻                │
│    │市）        │20,000元                  │                          │
│    │            │國慶郵局                  │                          │
├──┼──────┼──────────────┼─────────────┤
│3   │乙○○      │96年3 月29日上午某時      │基隆外海                │
│    │（臺北縣鶯歌│96年3 月29日11時47 分     │賽鴿1 隻                │
│    │鎮）        │2,551元                   │                          │
│    │            │二橋郵局                  │                          │
├──┼──────┼──────────────┼─────────────┤
│ 4  │庚○○      │96年3 月29日上午某時許    │基隆外海                │
│    │（臺北縣鶯歌│96年3 月29日12時6分       │賽鴿1 隻                │
│    │鎮）        │2,514 元                  │                          │
│    │            │二橋郵局                  │                          │
├──┼──────┼──────────────┼─────────────┤
│ 5  │丙○○      │96年3 月29日上午某時許    │基隆海域                │
│    │（臺北縣板橋│96年3 月29日12時59 分     │賽鴿1 隻                │
│    │市）        │3,075 元                  │                          │
│    │            │港尾郵局                  │                          │
├──┼──────┼──────────────┼─────────────┤
│ 6  │卯○○      │96年3 月29日上午某時許    │基隆外海                │
│    │（臺北縣鶯歌│96年3 月29日13時2分       │賽鴿1 隻                │
│    │鎮）        │2,009 元                  │                          │
│    │            │二橋郵局                  │                          │
├──┼──────┼──────────────┼─────────────┤
│ 7  │戊○○      │96年3 月29日上午某時許    │臺北縣萬里鄉地區        │
│    │（臺北縣鶯歌│96年3 月29日13時5 分      │賽鴿1 隻                │
│    │鎮）        │1,654 元                  │                          │
│    │            │鳳鳴郵局                  │                          │
├──┼──────┼──────────────┼─────────────┤
│ 8  │壬○○      │96年3 月29日上午某時許    │臺北縣萬里鄉地區        │
│    │（臺北縣新莊│96年3 月29日13時17 分     │賽鴿1 隻                │
│    │市）        │3,026 元                  │                          │
│    │            │中港郵局                  │                          │
├──┼──────┼──────────────┼─────────────┤
│ 9  │巳○○      │96年3 月29日上午某時許    │基隆外海                │
│    │（臺北縣新莊│96年3 月29日13時32 分     │賽鴿1 隻                │
│    │市）        │2,528 元                  │                          │
│    │            │育英街郵局                │                          │
├──┼──────┼──────────────┼─────────────┤
│ 10 │丁○○      │96年3 月29日上午某時許    │基隆外海                │
│    │（臺北縣五股│96年3 月29日14時34 分     │賽鴿1 隻                │
│    │鄉）        │3,051 元                  │                          │
│    │            │泰山郵局                  │                          │
├──┼──────┼──────────────┼─────────────┤
│ 11 │辰○○      │96年3 月29日上午某時許    │臺北縣萬里鄉地區外海    │
│    │（臺北縣樹林│96年3 月29日15時24 分     │賽鴿1 隻                │
│    │市）        │2,501 元                  │                          │
│    │            │大同郵局                  │                          │
├──┼──────┼──────────────┼─────────────┤
│ 12 │寅○○      │96年3 月29日上午某時許    │宜蘭頭城地區            │
│    │（臺北縣樹林│96年3 月29日16時16 分     │賽鴿1 隻                │
│    │市）        │3,043 元                  │                          │
│    │            │育英街郵局                │                          │
├──┼──────┼──────────────┼─────────────┤
│ 13 │癸○○      │96年3 月29日上午某時      │基隆外海                │
│    │（臺北縣三重│96年3 月29日16時19 分     │賽鴿1 隻                │
│    │市）        │2,515 元                  │                          │
│    │            │五常街郵局                │                          │
├──┼──────┼──────────────┼─────────────┤
│ 14 │午○○      │96年3 月30日上午某時      │臺灣北海岸海域地區      │
│    │（臺北縣板橋│96年3 月30日15時48 分     │賽鴿1 隻                │
│    │市）        │2,000 元                  │                          │
│    │            │新海郵局                  │                          │
└──┴──────┴──────────────┴─────────────┘
附表二：宣告沒收之扣押物品明細
 ┌──┬──────┬───┬───┬───────────┐
 │編號│品        名│ 數量 │所有人│沒收之依據            │
 ├──┼──────┼───┼───┼───────────┤
 │ 1  │鐮刀        │ 1支  │丑○○│供竊盜犯罪所用之物    │
 ├──┼──────┼───┼───┼───────────┤
 │ 2  │老虎鉗      │ 1支  │丑○○│同上                  │
 ├──┼──────┼───┼───┼───────────┤
 │ 3  │塑膠鞋      │ 2雙  │丑○○│同上                  │
 ├──┼──────┼───┼───┼───────────┤
 │ 4  │望遠鏡      │ 1組  │丑○○│同上                  │
 ├──┼──────┼───┼───┼───────────┤
 │ 5  │公共電話IC卡│ 1張  │丑○○│供恐嚇取財犯罪所用之物│
 ├──┼──────┼───┼───┼───────────┤
 │ 6  │袖套        │ 2雙  │辛○○│供竊盜犯罪預備之物    │
 ├──┼──────┼───┼───┼───────────┤
 │ 7  │鉛塊        │ 7個  │辛○○│同上                  │
 ├──┼──────┼───┼───┼───────────┤
 │ 8  │彩帶        │ 1捲  │辛○○│同上                  │
 ├──┼──────┼───┼───┼───────────┤
 │ 9  │鴨舌帽      │ 2頂  │辛○○│同上                  │
 ├──┼──────┼───┼───┼───────────┤
 │ 10 │防滑鞋      │ 1雙  │辛○○│同上                  │
 ├──┼──────┼───┼───┼───────────┤
 │ 11 │網子        │ 3件  │張旨龍│供竊盜犯罪所用之物    │
 ├──┼──────┼───┼───┼───────────┤
 │ 12 │鐮刀        │ 1支  │張旨龍│同上                  │
 └──┴──────┴───┴───┴───────────┘
附表三：主文
┌──┬───────────────┬─────────────────────┐
│編號│ 犯     罪      事     實     │主                                    文  │
├──┼───────────────┼─────────────────────┤
│ 1  │辛○○與丑○○、甲○○、張旨龍│犯結夥三人以上攜帶兇器竊盜罪，處有期徒刑捌│
│    │共同於96年3 月24日上午某時許，│月，減為有期徒刑肆月又拾伍日，如易科罰金，│
│    │在臺北縣三芝鄉橫山村之山區，架│以新臺幣壹仟元折算壹日，扣案如附表二編號1 │
│    │設捕鴿網攔截捕捉附表一編號1 至│至4 、6 至12之物均沒收。                  │
│    │2 所示之鴿子。                │                                          │
├──┼───────────────┼─────────────────────┤
│ 2  │辛○○與丑○○、甲○○、張旨龍│犯結夥三人以上攜帶兇器竊盜罪，處有期徒刑拾│
│    │共同於96年3 月29日上午某時許，│月，減為有期徒刑陸月，如易科罰金，以新臺幣│
│    │在臺北縣三芝鄉橫山村之山區，架│壹仟元折算壹日，扣案如附表二編號1 至4、6至│
│    │設捕鴿網攔截捕捉附表一編號3 至│12之物均沒收。                            │
│    │13所示之鴿子。                │                                          │
├──┼───────────────┼─────────────────────┤
│ 3  │辛○○與丑○○、甲○○、張旨龍│犯結夥三人以上攜帶兇器竊盜罪，處有期徒刑柒│
│    │共同於96年3 月30日上午某時許，│月，減為有期徒刑肆月，如易科罰金，以新臺幣│
│    │在臺北縣三芝鄉橫山村之山區，架│壹仟元折算壹日，扣案如附表二編號1 至4、6至│
│    │設捕鴿網攔截捕捉附表一編號14所│12之物均沒收。                            │
│    │示之鴿子。                    │                                          │
├──┼───────────────┼─────────────────────┤
│ 4  │辛○○與丑○○、甲○○、張旨龍│犯共同意圖為自己不法之所有，以恐嚇使人將本│
│    │共同於96年3 月24日竊得附表一編│人之物交付罪二次，各處有期徒刑捌月，均減為│
│    │號1 至2 所示之賽鴿後，由丑○○│有期徒刑肆月，如易科罰金，以新臺幣壹仟元折│
│    │、辛○○、甲○○先後多次撥打電│算壹日，扣案如附表二編號5 之物沒收。      │
│    │話向附表一編號1 至2 所示之被害│                                          │
│    │人恫赫，致渠等心生畏懼而分別於│                                          │
│    │附表一編號1 至2 所示匯款時間、│                                          │
│    │匯款金額、匯款地點匯款至前揭張│                                          │
│    │佳冠之土城郵局帳戶，由甲○○、│                                          │
│    │張旨龍提領該款項交予丑○○，由│                                          │
│    │丑○○朋分所得贓款。          │                                          │
├──┼───────────────┼─────────────────────┤
│ 5  │辛○○與丑○○、甲○○、張旨龍│犯共同意圖為自己不法之所有，以恐嚇使人將本│
│    │共同於96年3 月29、30日竊得附表│人之物交付罪十二次，各處有期徒刑柒月，均減│
│    │一編號3 至14所示之賽鴿後，由黃│為有期徒刑參月又拾伍日，如易科罰金，以新臺│
│    │欽隆、辛○○、甲○○先後多次撥│幣壹仟元折算壹日，扣案如附表二編號5 之物沒│
│    │打電話向附表一編號3 至14所示之│收。                                      │
│    │被害人恫赫，致渠等心生畏懼而分│                                          │
│    │別於附表一編號3 至14所示匯款時│                                          │
│    │間、匯款金額、匯款地點匯款至前│                                          │
│    │揭張佳冠之土城郵局帳戶，由王成│                                          │
│    │源、張旨龍提領該款項交予丑○○│                                          │
│    │，由丑○○朋分所得贓款。      │                                          │
└──┴───────────────┴─────────────────────┘


司法院資訊處製作；財團法人民間司法改革基金會備份。
